ACORDAO-COMPLETO-2318285

ACÓRDÃO DE RELAÇÃO

ACÓRDÃO DE RELAÇÃO 10400/2019 ATA 34/2019 - PRIMEIRA CÂMARA

Acórdão 10400/2019-TCU-Primeira Câmara
	Considerando que os serviços sociais autônomos se sujeitam ao controle do TCU, uma vez que administram recursos públicos, advindos de contribuições parafiscais e destinadas ao atendimento de fins de interesse público.
	Considerando que a representação trata de supostas irregularidades praticadas no âmbito da Federação das Indústrias do Estado da Bahia (Fieb) , entidade sindical de direito privado, cuja gestão é custeada, em sua maior parte, com recursos públicos.
	Considerando que os recursos recebidos dos serviços sociais autônomos pelas federações estaduais devem ser aplicados em prol dos trabalhadores do sistema, de acordo com os objetivos institucionais de cada ente repassador.
	Considerando que o exame da documentação obtida por meio de diligência à entidade sindical revelou a ocorrência de duas contratações de empresas pertencentes a membros da diretoria da Fieb para prestação de serviços à entidade, em desacordo com seu código de ética.
	Considerando que as contratações realizadas em desacordo com os normativos da entidade são de baixa materialidade.
	Considerando que, no que se refere aos demais fatos que seriam da competência deste Tribunal, a unidade técnica concluiu pela improcedência das alegações.
	Os ministros do Tribunal de Contas da União, reunidos em sessão da 1ª Câmara, com fundamento no art. 1º, XXIV, na forma do art. 143, V, 'a', ambos do RI/TCU, e de acordo com o parecer da unidade instrutiva emitido nos autos, ACORDAM, por unanimidade, em conhecer da presente representação, para, no mérito, considerá-la parcialmente procedente, encerrar o processo e arquivar os autos, dando-se ciência desta decisão, bem como da instrução da unidade técnica (peça 37) , ao representante, ao Ministério Público do Estado da Bahia/Grupo de Atuação Especial de Defesa do Patrimônio Público e da Moralidade Administrativa – GEPAM/12ª Promotoria de Justiça de Assistência de Salvador e à Federação das Indústrias do Estado da Bahia – FIEB, fazendo-se a ciência sugerida nos pareceres emitidos nos autos.
1. Processo TC-Processo 014.965/2017-8 (REPRESENTAÇÃO) 
	1.1. Representante: Ministério Público do Estado da Bahia.
	1.2. Órgão/Entidade: Entidades/órgãos do Governo do Estado da Bahia.
	1.3. Relator: Ministro-Substituto Weder de Oliveira.
	1.4. Representante do Ministério Público: não atuou.
	1.5. Unidade Técnica: Secretaria do TCU na Bahia (Sec-BA) .
	1.6. Representação legal: não há.
	1.7. Determinações/Recomendações/Orientações: 
	1.7.1. dar ciência à Federação das Indústrias do Estado da Bahia (Fieb) que a contratação
de empresas/fornecedores que possuam vínculo com membros da administração da Fieb, gestores e membros da diretoria ou conselhos, ou seus familiares, fere os princípios norteadores da conduta estabelecida no Código de Conduta Ética do Sistema Fieb, notadamente em relação ao item 3 “Compromissos do Sistema FIEB”, subitem 3.3 “Da Força de Trabalho”;
	1.7.2. informar à Federação das Indústrias do Estado da Bahia (Fieb) que o acesso aos autos pode ser solicitado na forma estabelecida na Portaria TCU 234, de 29/6/2009, e que as orientações podem ser consultadas no portal do TCU acessando: portal.tcu.gov.br/etcu/vista-de-processos/.

Primeira Câmara

Ministério Público do Estado da Bahia.

WEDER DE OLIVEIRA

não há.

Não atuou.

REPRESENTAÇÃO (REPR)

Secretaria do TCU na Bahia (Sec-BA).